【裁判字號】    97,聲,933
【裁判日期】    970430
【裁判案由】    聲請移轉管轄
【裁判全文】
臺灣高等法院刑事裁定                   97年度聲字第933號
聲  請  人  社團法人台北律師公會
兼上代表人  甲○○
上列聲請人因聲請移轉管轄案件，本院裁定如下：
    主  文
聲請駁回。
    理  由
一、聲請意旨略以：先位：請將板橋地院（一）94自73東股、94
    重附民60東股，（二）96自更2能股、96重附民更1能及其他
    案號，（三）96自更3群股、96重附民更（一）1群及其他案
    號，（四）96自更（二）3至股、96重附民更2及其他案號之
    全部案件以及其後全部新案件全部併入士林地方法院94字35
    荒股及94重附民15荒股。備位：請將板橋地院（一）94自73
    東股、94重附民60東股，（二）96自更2能股、96重附民更1
    能及其他案號，（三）96自更3群股、96重附民更（一）1群
    及其他案號，（四）96自更（二）3至股、96重附民更2及其
    他案號之全部案件以及其後全部新案件全部分由士林地方法
    院94字35荒股及94重附民15荒股同一受命法官審理。其餘詳
    如附件緊急聲請併案(1)狀。
二、經查：按有下列情形之一者，由直接上級法院，以裁定將案
    件移轉於其管轄區域內與原法院同級之他法院：(一)有管轄權
    之法院因法律或事實不能行使審判權者，(二)因特別情形由有
    管轄權之法院審判，恐影響公安或難期公平者；指定或移轉
    管轄由當事人聲請者，應以書狀敘述理由向該管法院為之，
    刑事訴訟法第10條、第11條定有明文。依此規定觀之，直接
    上級法院以裁定移轉管轄者，係以符合上述法定事由為前提
    。且法官之迴避，應有其該管之具體案件繫屬為前提，而檢
    察官之迴避應聲請所屬首席檢察官或檢察長核定之，首席檢
    察官之迴避應聲請直接上級法院首席檢察官或檢察長核定之
    ，此觀刑事訴訟法第17條、第26條第2項、第3項規定自明。
    本件聲請人聲請理由所泛指「其他案號之全部案件以及其後
    之全部新案件」，並非已係屬之具體案件，又聲請人亦無法
    具體指出有管轄權之法院有何因法律或事實不能行使審判權
    之理由，故不符移轉管轄之法律要件；又聲請人主張應移轉
    管轄及迴避之相對人臺灣臺北地方法院檢察署、臺灣高等法
    院檢察署、最高法院檢察署，其應受理聲請移轉及迴避之機
    關，依首開法條規定為該管檢察官或檢察長，並非法院，本
    院依法亦無權審酌。綜上，聲請人聲請本院請求移轉管轄及
    法官、檢察官迴避等，均不符法律規定之程序，其聲請於法
    無據，不應准許，應予駁回。
據上論結，應依刑事訴訟法第220條，裁定如主文。
中    華    民    國    97    年    4     月    30    日
                  刑事第三庭  審判長法  官  蔡秀雄
                                    法  官  謝靜恒
                                    法  官  許文章
以上正本證明與原本無異。
不得抗告。
                                    書記官  蔡慧娟
中    華    民    國    97    年    4     月    30    日


司法院資訊處製作；財團法人民間司法改革基金會備份。
